臺灣臺南地方法院刑事判決　　　　　　　100年度易字第556號
公　訴　人　臺灣臺南地方法院檢察署檢察官
被　　　告　盧靆
　　　　　　詹淑玲
　　　　　　李有信
上列被告因傷害等案件，經檢察官提起公訴（98年度營偵字第21
02號），本院判決如下：
    主  文
本件公訴不受理。
    理  由
一、公訴意旨略以：盧靆與詹淑玲、李有信與沈虳分別為夫妻
    關係，李鎮宇則為李有信與沈虳之子，渠等為鄰居關係。李
    鎮宇於民國98年7月26日18時許，在其位於臺南市柳營區（
    改制前為臺南縣柳營鄉）人和里橋南228號住處庭院製作鴿
    舍，其敲打木板之聲響致居住在隔鄰，即人和里橋南227號
    之詹淑玲無法入睡，詹淑玲遂至李鎮宇住處外庭院與李鎮宇
    理論，李鎮宇未加予理會，盧靆見聞李鎮宇對其妻不加理
    會之態度，心生不滿，亦前往上開庭院與李鎮宇理論，沈虳
    與李有信在屋內聽聞後，亦心有不滿，至上開庭院與詹淑玲
    、盧靆發生口角爭執。詹淑玲竟基於公然侮辱暨傷害他人
    身體之犯意，徒手毆打李有信之臉頰5下，藉此侮辱李有信
    之人格權，李有信亦因此受有臉部紅腫之傷害；沈虳其夫遭
    詹淑玲如此侮辱之方式傷害，欲予阻止詹淑玲；盧靆見狀
    ，反為阻止沈虳阻擋其妻，竟基於傷害他人身體之犯意將沈
    虳推倒在地，致沈虳受有左手擦傷、臀部挫傷、左手第四指
    指骨中段或近端閉鎖性骨折等傷害；李有信見狀，則基於傷
    害他人身體之犯意，以其所使用之鐵柺杖毆打盧靆之頭部
    ，致盧靆受有頭部外傷合併右側前額表淺性擦傷等傷害。
    案經盧靆對李有信，沈虳、李有信對盧靆、詹淑玲訴請
    臺南市政府警察局新營分局（改制前為臺南縣警察局新營分
    局）報告臺灣臺南地方法院檢察署檢察官偵辦，因認被告詹
    淑玲係犯刑法第277條第1項之傷害罪嫌、刑法第309條第1項
    之公然侮辱罪嫌；被告盧靆、李有信則係犯刑法第277條
    第1項之傷害罪嫌，提起公訴等語。
二、按告訴乃論之罪，告訴人於第一審辯論終結前得撤回其告訴
    ，刑事訴訟法第238條第1項定有明文。另按告訴或請求乃論
    之罪，未經告訴、請求或其告訴、請求經撤回或已逾告訴期
    間者，案件應諭知不受理之判決，刑事訴訟法第第303條第3
    款亦有規定。
三、查本件公訴人所指被告詹淑玲涉犯上開傷害罪嫌、公然侮辱
    罪嫌，被告盧靆、被告李有信則各係涉犯上開傷害罪嫌，
    依同法第287條前段、同法第314條之規定，須告訴乃論。茲
    告訴人盧靆於審理中具狀撤回對於被告李有信之傷害告訴
    ，告訴人沈虳於審理中已具狀撤回對於被告盧靆之傷害告
    訴，告訴人李有信於審理中亦具狀撤回對於被告詹淑玲之傷
    害、公然侮辱告訴，本件之傷害、公然侮辱等告訴均業已撤
    回，有告訴人盧靆、告訴人沈虳及告訴人李有信之撤回告
    訴狀各1紙附卷可稽（見本院卷第56至58頁），況依本件卷
    證顯示，被告詹淑玲所涉上開公然侮辱罪嫌亦有未經告訴、
    其所涉上開傷害罪嫌復有已逾告訴期間之情形，故依照前開
    法條之規定，
    本件自均應諭知不受理，並不經言詞辯論為之。
四、據上論斷，應依刑事訴訟法第303條第3款、第307條，判決
    如主文。
中    華    民    國   100    年    8     月    31    日
                  刑事第十二庭    法  官  盧鳳田
以上正本證明與原本無異。
如不服本判決，應於判決送達後10日內向本院提出上訴狀（應抄
附繕本）。告訴人或被害人如對於本判決不服者，應具備理由請
求檢察官上訴，其上訴期間之計算係以檢察官收受判決正本之日
期為準。
                                  書記官  黃憶筑
中    華    民    國   100    年    8     月    31    日